【裁判字號】    92,訴,451
【裁判日期】    921031
【裁判案由】    違反毒品危害防制條例
【裁判全文】
臺灣新竹地方法院刑事判決                          九十二年度訴字第四五一號
    公  訴  人  臺灣新竹地方法院檢察署檢察官
    被      告  乙○○
右列被告因違反毒品危害防制條例案件，經檢察官提起公訴（九十二年度毒偵字第六
七七號），本院依簡式審判程序判決如左：
    主  文
乙○○施用第一級毒品，累犯，處有期徒刑柒月。
    事  實
一、乙○○曾於民國八十八年間，因違反毒品危害防制條例案件，經本院簡易庭以八
    十八年度竹簡字第六０五號判處有期徒刑四月確定，甫於九十年九月三日執行完
    畢。
二、乙○○前因施用第二級毒品案件，經本院以八十八年度毒聲字第五六四號裁定送
    觀察、勒戒後，認無繼續施用毒品之傾向，經臺灣新竹地方法院檢察署檢察官於
    八十八年六月十七日以八十八年度偵緝字第二二五號不起訴處分確定，又因施用
    第二級毒品，經本院以八十八年度毒聲字第一七二四號裁定送觀察、勒戒後，因
    認有繼續施用毒品之傾向，再經本院以八十八年度毒聲字第一九六二號裁定令入
    戒治處所施以強制戒治一年，乙○○前開犯行並經本院簡易庭以八十八年度竹簡
    字第六○五號判決有期徒刑四月確定。嗣經本院以八十九年度毒聲字第六五八號
    裁定停止戒治，所餘戒治期間付保護管束，惟乙○○於保護管束期間復因施用毒
    品，違反保護管束應遵守事項情節重大，即由本院以八十九年度毒聲字第二一四
    一號裁定撤銷停止戒治，令入戒治處所施以強制戒治，並於九十年五月三日戒治
    期滿。詎其仍不知悔改，基於施用第一級毒品之犯意，於九十二年四月十四日晚
    上八、九時許（起訴書誤載為四月十二日晚上七、八時許，業經公訴人當庭更正
    ），在新竹市○○路一七六號五樓住處，以香煙攙有第一級毒品海洛因之方式，
    施用第一級毒品海洛因乙次，嗣於九十二年四月十五日，經警以其為列管毒品人
    口通知到案採集尿液檢驗，結果呈嗎啡（海洛因之人體代謝物）之陽性反應，始
    悉上情。乙○○旋因於九十年十二月間至九十二年四月下旬，再犯施用第二級毒
    品案件，經本院以九十二年度毒聲字第一四七號裁定令入戒治處所強制戒治一年
    ，並經本院以九十二年易字第一八四號判處有期徒刑六月確定，現正執行強制戒
    治中。
二、案經新竹市警察局第二分局報請臺灣新竹地方法院檢察署檢察官偵查起訴。
    理  由
一、訊據被告乙○○對於其於右揭時、地施用第一級毒品海洛因乙次之事實，業於本
    院審理時坦承不諱（參本院九十二年十月三十日之審理筆錄），且查：
(一)、被告經警通知到案所採尿液，經送請昭信科技顧問股份有限公司檢驗結果，呈嗎
    啡（海洛因之人體代謝物）之陽性反應，此有列管毒品人口尿液檢體採集送驗紀
    錄表、昭信科技顧問股份有限公司九十二年四月二十九日濫用藥物陽性檢體檢驗
    報告各乙份附卷可憑（參偵查卷第六頁、第十頁），足認被告自白非法吸用第一
    級毒品海洛因與事實相符。
(二)、又被告前因施用第二級毒品案件，經本院以八十八年度毒聲字第五六四號裁定送
    觀察、勒戒後，認無繼續施用毒品之傾向，經臺灣新竹地方法院檢察署檢察官於
    八十八年六月十七日以八十八年度偵緝字第二二五號不起訴處分確定，又因施用
    第二級毒品，經本院以八十八年度毒聲字第一七二四號裁定送觀察、勒戒後，因
    認有繼續施用毒品之傾向，再經本院以八十八年度毒聲字第一九六二號裁定令入
    戒治處所施以強制戒治一年，乙○○前開犯行並經本院簡易庭以八十八年度竹簡
    字第六○五號判決有期徒刑四月確定。嗣經本院以八十九年度毒聲字第六五八號
    裁定停止戒治，所餘戒治期間付保護管束，惟乙○○於保護管束期間復因施用毒
    品，違反保護管束應遵守事項情節重大，即由本院以八十九年度毒聲字第二一四
    一號裁定撤銷停止戒治，令入戒治處所施以強制戒治，並於九十年五月三日戒治
    期滿，此有臺灣高等法院被告全國前案紀錄表附卷可參。是本案被告四犯施用毒
    品之犯行堪予認定。
(三)、綜上，本案被告再犯毒品危害防制條例第十條第一項之施用第一級毒品海洛因之
    犯行罪證明確，應依法論科。
二、核被告所為，係犯毒品危害防制條例第十條第一項之施用第一級毒品罪。其持有
    第一級毒品之低度行為應為施用第一級毒品之高度行為所吸收，不另論罪。又被
    告前於八十八年間前因施用第二級毒品案件，經本院判處有期徒刑四月確定，甫
    於九十年九月三日執行完畢，有臺灣新竹地方法院檢察署刑案查註紀錄表及臺灣
    高等法院被告全國前案紀錄表各乙份在卷可佐，其於五年以內再犯本件有期徒刑
    以上之罪，為累犯，應依刑法第四十七條規定加重其刑。爰審酌被告素行不佳，
    前已因施用毒品案件，經觀察、勒戒及戒治，竟再度施用足以導致精神障礙及生
    命危險之成癮性毒品，是其經施以觀察勒戒仍無法使其戒斷毒癮，足見其缺乏拒
    用毒品之決心及悔改之意，兼以施用毒品危害施用者之神經中樞，使施用者產生
    幻聽及幻想之症狀，不僅對施用者之健康產生不良之影響，同時因幻聽及幻想結
    果亦可能使施用者對周遭之人施暴，對公共秩序產生危害，及其施用次數，犯後
    坦承犯行、態度尚可等一切情狀，量處如主文所示之刑。
據上論斷，應依刑事訴訟法第二百七十三條之一第一項、第二百九十九條第一項前段
，毒品危害防制條例第十條第一項，刑法第十一條前段、第四十七條，判決如主文。
本案經檢察官甲○○到庭執行職務。
中      華      民      國    九十二    年     十      月     三十一    日
                                      臺灣新竹地方法院刑事第一庭
                                          法  官    彭  淑  苑
右正本證明與原本無異。
如不服本判決，應於判決送達後十日內向本院提出上訴狀 (應附繕本)。
                                          書記官    饒  興  蘭
中      華      民      國    九十二    年     十      月   三十一    日


司法院資訊處製作；財團法人民間司法改革基金會備份。
